<!DOCTYPE html PUBLIC "-//W3C//DTD XHTML 1.0 Transitional//EN" "http://www.w3.org/TR/xhtml1/DTD/xhtml1-transitional.dtd">
<html xmlns="http://www.w3.org/1999/xhtml">
<head>
	<meta http-equiv="Content-Type" content="text/html; charset=iso-8859-1" />
	<title>Ymmärrä suomea</title>
	<style type="text/css" media="all">@import "css/styles.css";</style>
	<script type="text/javascript" src="swfobject.js"></script>
</head>
<body class="font-medium">
	<div id="main-wrapper">
		<div id="topbar"></div>
		<div id="main-menu">
			<table cellspacing="0" cellpadding="0" border="0" class="add-links"><tr>
				<td class="item"><img class="raquo" src="i/raquo.gif" alt="" height="7" width="4" /><a href="/ymmarra/index.php?moduli=sanakirja">Sanakirja</a></td>
				<td class="item"><img class="raquo" src="i/raquo.gif" alt="" height="7" width="4" /><a href="/ymmarra/index.php?moduli=verbit">Verbiluettelo</a></td>
				<td class="item"><img class="raquo" src="i/raquo.gif" alt="" height="7" width="4" /><a href="/ymmarra/index.php?moduli=kielioppi">Kielioppi</a></td>
			</tr></table>
			<table cellspacing="0" cellpadding="0" border="0"><tr>
				<td class="item"><img class="raquo" src="i/raquo.gif" alt="" height="7" width="4" /><a href="/ymmarra/index.php">Etusivu</a></td>
				<td class="item"><img class="raquo" src="i/raquo.gif" alt="" height="7" width="4" /><a href="/ymmarra/index.php?moduli=tekstit">Lukutekstit</a></td>
			</tr></table>
		</div>
		<div id="content">
			<table cellspacing="0" cellpadding="0" border="0" id="content-wrapper"><tr>
				<td>
					<div id="left-menu">
												<div class="header-verb"><span>Verbit</span></div>
						<div class="menu">
								<div class="init"><a href="/ymmarra/index.php?moduli=verbit&kirjain=a">A</a></div>
								<div class="init"><a href="/ymmarra/index.php?moduli=verbit&kirjain=e">E</a></div>
								<div class="init"><a href="/ymmarra/index.php?moduli=verbit&kirjain=h">H</a></div>
								<div class="init"><a href="/ymmarra/index.php?moduli=verbit&kirjain=i">I</a></div>
								<div class="init"><a href="/ymmarra/index.php?moduli=verbit&kirjain=j">J</a></div>
								<div class="init"><a href="/ymmarra/index.php?moduli=verbit&kirjain=k">K</a></div>
								<div class="init"><a href="/ymmarra/index.php?moduli=verbit&kirjain=l">L</a></div>
								<div class="init"><a href="/ymmarra/index.php?moduli=verbit&kirjain=m">M</a></div>
								<div class="init"><a href="/ymmarra/index.php?moduli=verbit&kirjain=n">N</a></div>
								<div class="init"><a href="/ymmarra/index.php?moduli=verbit&kirjain=o">O</a></div>
								<div class="init"><a href="/ymmarra/index.php?moduli=verbit&kirjain=p">P</a></div>
								<div class="init"><a href="/ymmarra/index.php?moduli=verbit&kirjain=r">R</a></div>
								<div class="init"><a href="/ymmarra/index.php?moduli=verbit&kirjain=s">S</a></div>
								<div class="init"><a href="/ymmarra/index.php?moduli=verbit&kirjain=t">T</a></div>
								<div class="init"><a href="/ymmarra/index.php?moduli=verbit&kirjain=u">U</a></div>
								<div class="init"><a href="/ymmarra/index.php?moduli=verbit&kirjain=v">V</a></div>
								<div class="init"><a href="/ymmarra/index.php?moduli=verbit&kirjain=y">Y</a></div>
								<div class="init"><a href="/ymmarra/index.php?moduli=verbit&kirjain=Ä">Ä</a></div>
						</div>					</div>
				</td>
				<td>
					<div id="main-content">
						<div id="path">
							<a href=".">Etusivu</a> &gt; <a href="/ymmarra/index.php?moduli=verbit&kirjain=L">L</a>						</div>
													<h1>LÄMMITTÄÄ</h1>
						<table cellspacing="0" cellpadding="0" border="0">
							<tr>
								<td colspan="2" style="padding-bottom:10px;"><strong>Aktiivin indikatiivi</strong></td>
							</tr>
							<tr>
								<td><pre>PREESENS                   
minä      lämmitän         
sinä      lämmität         
hän       lämmittää        
me        lämmitämme       
te        lämmitätte       
he        lämmittävät      

PASSIIVI
          lämmitetään      

IMPERFEKTI                 
         lämmitin          
         lämmitit          
         lämmitti          
         lämmitimme        
         lämmititte        
         lämmittivat       

PASSIIVI
         lämmitettiin      

PERFEKTI
olen     lämmittänyt       
olet     lämmittänyt       
on       lämmittänyt       
olemme   lämmittäneet      
olette   lämmittäneet      
ovat     lämmittäneet      

PASSIIVI
on       lämmitetty        

PLUSKVAMPERFEKTI
olin     lämmittänyt       
olit     lämmittänyt       
oli      lämmittänyt       
olimme   lämmittäneet      
olitte   lämmittäneet      
olivat   lämmittäneet      

PASSIIVI
oli      lämmitetty        
</pre></td>
								<td>&nbsp;&nbsp;&nbsp;</td>
								<td><pre>     KIELTOMUOTO
     en        lämmitä
     et        lämmitä
     ei        lämmitä
     emme      lämmitä
     ette      lämmitä
     eivät     lämmitä


     ei        lämmitetä

   
     en        lämmittänyt
     et        lämmittänyt
     ei        lämmittänyt
     emme      lämmittäneet
     ette      lämmittäneet
     eivät     lämmittäneet


      ei        lämmitetty


      en      ole lämmittänyt
      et      ole lämmittänyt
      ei      ole lämmittänyt
      emme    ole lämmittäneet
      ette    ole lämmittäneet
      eivät   ole lämmittäneet


      ei      ole lämmitetty


      en    ollut  lämmittänyt
      et    ollut  lämmittänyt
      ei    ollut  lämmittänyt
      emme  olleet lämmittäneet
      ette  olleet lämmittäneet
      eivät olleet lämmittäneet


      ei    ollut  lämmitetty
</pre></td>
							</tr>
						</table>
						<table cellspacing="0" cellpadding="0" border="0">
							<tr>
								<td colspan="2" style="padding-bottom:10px;"><strong>Aktiivin konditionaali</strong></td>
							</tr>
							<tr>
								<td><pre>PREESENS 
minä     lämmittäisin      
sinä     lämmittäisit      
hän      lämmittäisi       
me       lämmittäisimme    
te       lämmittäisitte    
he       lämmittäisivät    

PASSIIVI
         lämmitettäisiin   

PERFEKTI
olisin   lämmittänyt       
olisit   lämmittänyt       
olisi    lämmittänyt       
olisimme lämmittäneet      
olisitte lämmittäneet      
olisivat lämmittäneet      

PASSIIVI
olisi    lämmitetty        
</pre></td>
								<td>&nbsp;&nbsp;&nbsp;</td>
								<td><pre> 
      en          lämmittäisi
      et          lämmittäisi
      ei          lämmittäisi
      emme        lämmittäisi
      ette        lämmittäisi
      eivät       lämmittäisi


      ei          lämmitettäisi 


      en olisi    lämmittänyt
      et olisi    lämmittänyt
      ei olisi    lämmittänyt
      emme olisi  lämmittäneet
      ette olisi  lämmittäneet
      eivät olisi lämmittäneet


      ei olisi    lämmitetty
</pre></td>
							</tr>
						</table>
						<table cellspacing="0" cellpadding="0" border="0">
							<tr>
								<td colspan="2" style="padding-bottom:10px;"><strong>Aktiivin potentiaali</strong></td>
							</tr>
							<tr>
								<td><pre>PREESENS
minä     lämmittänen       
sinä     lämmittänet       
hän      lämmittänee       
me       lämmittänemme     
te       lämmittänette     
he       lämmittänevät     

PASSIIVI
         lämmitettäneen    

PERFEKTI
lienen   lämmittänyt       
lienet   lämmittänyt       
lienee   lämmittänyt       
lienemme lämmittäneet      
lienette lämmittäneet      
lienevät lämmittäneet      

PASSIIVI
lienee   lämmitetty        
</pre></td>
								<td>&nbsp;&nbsp;&nbsp;</td>
								<td><pre> 
      en          lämmittäne
      et          lämmittäne
      ei          lämmittäne
      emme        lämmittäne
      ette        lämmittäne
      eivät       lämmittäne


      ei          lämmitettäne 


      en    liene lämmittänyt
      et    liene lämmittänyt
      ei    liene lämmittänyt
      emme  liene lämmittäneet
      ette  liene lämmittäneet
      eivät liene lämmittäneet


      ei    liene lämmitetty
</pre></td>
							</tr>
						</table>
						<table cellspacing="0" cellpadding="0" border="0">
							<tr>
								<td colspan="2" style="padding-bottom:10px;"><strong>Aktiivin imperatiivi</strong></td>
							</tr>
							<tr>
								<td><pre>PREESENS

(sinä)   lämmitä           
(hän)    lämmittäköön      
(me)     lämmittäkäämme    
(te)     lämmittäkää       
(he)     lämmittäkööt      

PASSIIVI
         lämmitettäköön    

PERFEKTI

ole      lämmittänyt       
olkoon   lämmittänyt       
olkaamme lämmittäneet      
olkaa    lämmittäneet      
olkoot   lämmittäneet      

PASSIIVI

olkoon   lämmitetty        
</pre></td>
								<td>&nbsp;&nbsp;&nbsp;</td>
								<td><pre> 

      älä         lämmitä  
      älköön      lämmittäkö
      älkäämme    lämmittäkö
      älkää       lämmittäkö
      älkööt      lämmittäkö


      älköön      lämmitettäkö 



      älä ole       lämmittänyt
      älköön olko   lämmittänyt
      älkäämme olko lämmittäneet
      älkää olko    lämmittäneet
      älkööt olko   lämmittäneet



      älköön olko   lämmitetty
</pre></td>
							</tr>
						</table>
						<table cellspacing="0" cellpadding="0" border="0">
							<tr>
								<td colspan="2" style="padding-bottom:10px;"><strong>Verbin nominaalimuodot</strong></td>
							</tr>
							<tr>
								<td><pre>I INFINITIIVI              

Lyhyempi muoto:            
         lämmittää         

Pitempi muoto:             
         lämmittääkseni    
         lämmittääksesi
         lämmittääkseen
         lämmittääksemme
         lämmittääksenne
         lämmittääkseen

III  INFINITIIVI           

inessiivi    lämmittämässä 
elatiivi     lämmittämästä 
illatiivi    lämmittämään  
adessiivi    lämmittämällä
abessiivi    lämmittämättä 
instruktiivi lämmittämän   
                           
Passiivi
instruktiivi lämmitettämän 
                           
                           
</pre></td>
								<td>&nbsp;&nbsp;&nbsp;</td>
								<td><pre> II INFINITIIVI

 inessiivi    lämmittäessä
 instruktiivi lämmittäen

 Passiivi
  inessiivi    lämmitettäessä






  IV INFINITIIVI

   nominatiivi  lämmittäminen
   partitiivi   lämmittämistä
     

   I PARTISIIPPI 
   aktiivi      lämmittävä
   passiivi     lämmitettävä

   II PARTISIIPPI 
   aktiivi      lämmittänyt
   passiivi     lämmitetty
</pre></td>
							</tr>
						</table>

					</div>
				</td>
			</tr></table>		</div>
		<div id="footer"><a href="http://www.oph.fi/"><img src="i/oph_logo_ymmarrasuomea.gif" width="157" height="35" alt="OPH" /></a></div>
	</div>
</body>
</html>
